高雄高等行政法院裁定
111年度訴字第216號
原      告  馮文愷                                    
被      告  國軍退除役官兵輔導委員會高雄市榮民服務處

代  表  人  林立才              
訴訟代理人  張秉宏              
上列當事人間榮民就養事件，原告提起行政訴訟，本院裁定如下
：
　　主  文
本件移送於臺灣高雄地方法院行政訴訟庭。
　　理  由
一、按訴訟之全部或一部，法院認為無管轄權者，依原告聲請或
    依職權以裁定移送於其管轄法院，行政訴訟法第18條準用民
    事訴訟法第28條第1項定有明文。次按「對於公法人之訴訟
    ，由其公務所所在地之行政法院管轄。其以公法人之機關為
    被告時，由該機關所在地之行政法院管轄。」「（第1項）
    適用簡易訴訟程序之事件，以地方法院行政訴訟庭為第一審
    管轄法院。（第2項）下列各款行政訴訟事件，除本法別有
    規定外，適用本章所定之簡易程序：……三、其他關於公法上
    財產關係之訴訟，其標的之金額或價額在新臺幣40萬元以下
    者。」亦為行政訴訟法第13條第1項、第229條第1項
    及第2項第3款所明定。
二、查原告為第一類退除役官兵，前於民國109年3月11日依國軍
    退除役官兵輔導條例及國軍退除役官兵就養安置辦法（下稱
    就養安置辦法）等相關規定，向被告申請安置就養，經被告
    以109年5月5日高市榮字第1090005959號函核定自109年6月1
    日起安置就養。嗣經被告查得原告全家人口總收入逾就養標
    準，不符就養條件，乃函請原告於3個月內將符合就養標準
    之相關申復資料檢齊提供，但原告於申復期間屆滿後，仍未
    檢附資料提出申復，被告遂審查認定原告具有就養安置辦法
    第6條第1項第5款及第6條第2項規定不予安置之情形，以110
    年12月22日高市榮字第1100017320號函（下稱原處分）核定
    原告自111年1月1日起停止就養。原告於收受原處分後，逾
    期提起訴願，經訴願不受理。原告對於原處分確定乙節並不
    爭執，但認為被告停止就養之程序欠缺一致性，致其與他人
    相較短少領取2個月之就養金及該年度之春節加發零用金。
    經本院於準備程序中確認原告起訴真意及聲明內容，原告聲
    明為被告應給付原告111年1月及2月之就養金及該年度春節
    加發零用金1.5個月，經計算共計新臺幣（下同）44,548元
    。堪認原告提起本件行政訴訟所爭執之標的金額未逾40萬元
    ，依前揭行政訴訟法第229條第2項第3款規定，自應適用簡
    易訴訟程序，且依同條第1項規定，應以地方法院行政訴訟
    庭為第一審管轄法院。而被告之機關所在地設於高雄市○○區
    ，故本件應由臺灣高雄地方法院行政訴訟庭管轄。原告向無
    管轄權之本院起訴，顯係違誤，爰裁定如主文。
中　　華　　民　　國　　111 　年　　10　　月　　26　　日
             高雄高等行政法院第三庭
                         審判長法官  林　彥　君
                               法官  黃　堯　讚
                               法官  黃　奕　超
以上正本係照原本作成。
如不服本裁定，應於裁定送達後10日內以書狀敘明理由，經本院
向最高行政法院提出抗告（須按對造人數附具繕本）。
中　　華　　民　　國　　111 　年　　10　　月　　26　　日
                             書記官　楊　曜　嘉